【裁判字號】    95,聲再,4
【裁判日期】    950831
【裁判案由】    聲請迴避
【裁判全文】
臺北高等行政法院裁定
                                   95年度聲再字第00004號
聲  請  人  甲○○
訴訟代理人  乙○○
相  對  人  臺北市政府社會局
代  表  人  薛承泰（局長）
上列聲請人因聲請迴避事件，對最高行政法院中華民國95年6月
29 日95年度裁字第1388號裁定，聲請再審。本院裁定如下：
    主  文
再審之聲請駁回。
再審聲請程序費用由聲請人負擔。
    理  由
一、按對於最高行政法院之抗告審裁定聲請再審，若本於行政訴
    訟法第273 條第1 項第9 款至第14款之事由而聲請者，應由
    原高等行政法院管轄，此觀諸行政訴訟法第283 條準用同法
    第275 條第3 項規定甚明。次按對於裁定聲請再審，依行政
    訴訟法第283 條準用同法第277 條第1 項第4 款之規定，必
    須表明再審理由及關於再審理由並遵守不變期間之證據；所
    謂表明再審理由，必須指明其所再審之裁定，有如何合於行
    政訴訟法第273 條第1 項、第2 項所定再審事由之具體情事
    始為相當，倘僅泛言有何條款之再審事由，而無具體情事；
    或僅指明所聲請再審之裁定前各項程序所為裁判，有如何之
    再審事由，而未一語指及其所聲請再審之裁定有合於再審之
    事由者，均難謂已表明再審事由，其再審之聲請，即屬不合
    法。
二、本件聲請人意旨略以：
    原法院受命法官許瑞助於93年9月7日所作準備程序筆錄4頁
    及法庭錄音紀錄11頁，有法官簽名在卷可稽，此與交付法庭
    錄音光碟播聽內容各不相同，顯屬偽造，以其作為裁判基礎
    之證物，有行政訴訟法第273 條第1 項第9 款之再審事由；
    又聲請人於前審案件抗告最高行政法院時，並交付上開光碟
    ，作為未經斟酌之新證物，故亦以行政訴訟法第273 條第1
    項第13款之再審事由，對最高行政法院95年度裁字第1388
    號裁定聲請再審云云。並提出最高行政法院95年度裁字第
    1388號裁定、本院93年度聲字第16號聲請迴避準備程序書記
    官通知書及94年9 月19日聲請狀等件影本暨93年度訴字第
    1088號法庭錄音光碟一片為證。
三、經查，聲請人所提證據，核係其與臺北市政府社會局間低收
    入戶訴訟事件有關之證據；與最高行政法院95年6 月29日95
    年度裁字第1388號裁定及其原審本院94年度聲再字第3 號裁
    定係就該訴訟事件中聲請人聲請法官迴避所作成之程序裁定
    ，二者並無關聯。聲請人一再敘述其在低收入戶訴訟事件中
    之主張，以及前開準備程序筆錄、法庭錄音紀錄與法庭錄音
    光碟間之內容不符等情，然對於最高行政法院95年6 月29
    日95年度裁字第1388號裁定及其原審本院94年度聲再字第3
    號裁定，即以聲請人該聲請再審程序為不合法而予駁回之裁
    定，其裁定有何法定之再審事由及證據，則未具體表明，其
    泛引行政訴訟法第273 條第1 項第9 款及第13款規定，對最
    高行政法院95年度裁字第1388號裁定聲請再審，揆諸首揭規
    定及說明，於法尚有未合，應予駁回。
四、依行政訴訟法第283條、第278條第1項、第104條、民事訴訟
    法第95條、第78條，裁定如主文。
中    華    民    國    95    年     8    月   31     日
                       第五庭審判長法  官  張瓊文
                                   法  官  王碧芳
                                   法  官  蕭忠仁
上為正本係照原本作成。
如不服本裁定，應於送達後10日內向本院提出抗告狀（須按他造
人數附繕本）。
中    華    民    國    95    年     8    月   31     日
                                   書記官  蕭純純


司法院資訊處製作；財團法人民間司法改革基金會備份。
